【裁判字號】    98,上易,2393
【裁判日期】    981019
【裁判案由】    詐欺
【裁判全文】
臺灣高等法院刑事判決                98年度上易字第2393號
上  訴  人
即  被  告  張芸青
上列上訴人因詐欺案件，不服臺灣臺北地方法院98年度易字第62
1號，中華民國98年8月20日第一審判決（起訴案號：臺灣臺北地
方法院檢察署97年度偵緝字第1473號、97年度偵字第25246號）
，提起上訴，本院判決如下：
    主  文
上訴駁回。
    理  由
一、不服第一審判決而上訴於第二審法院者，應提出上訴書狀，
    上訴書狀應敘述具體理由，刑事訴訟法第361條第1項、第2
    項定有明文。所謂「應敘述具體理由」，係指應具體敘述原
    判決有何認事、用法或量刑等足以影響判決本旨之違法或不
    當情形，而非空泛之指摘而言。本件原判決認定：被告張芸
    青前因積欠地下錢莊款項，嗣無力清償，而基於幫助他人實
    施詐欺取財犯罪之不確定故意，於民國95年8月間，依指示
    將其擔任負責人之健曦國際企業有限公司大小章及其個人國
    民身分證、健保卡，交予亦積欠地下錢莊債務之李後澍，委
    由李後澍申辦十支行動電話門號，並同意將之交予地下錢莊
    抵償債務。李後澍旋基於與被告共同之犯意聯絡，於同年8
    月12日前往臺北縣板橋市○○路33號臺灣大哥大股份有限公
    司板橋民族門市，填寫預付卡申辦聲明書，以代理人身分代
    理被告以健曦公司名義申辦0000000000號等十支預付卡門號
    ，並依先前約定，並將該等門號交予地下錢莊之人。嗣詐欺
    集團成員輾轉取得上開門號後，即基於意圖為自己不法所有
    之犯意聯絡，於95年8月6日推由自稱「陳思思」之女子上網
    與黃明德聊天，並表示可待黃明德休假返臺時與其從事性交
    易，向黃明德詐取新臺幣六萬元等情。因而論被告以共同幫
    助意圖為自己不法之所有，以詐術使人將本人之物交付罪，
    處拘役伍拾日，並諭知如易科罰金，以新臺幣壹仟元折算壹
    日。係依憑被告之自白、證人李後澍、黃明德之證述及臺灣
    大哥大預付卡申請書、申辦聲明書、黃明德提出之第一銀行
    自動櫃員機交易明細、鄧云天之第一銀行竹北分行開戶資料
    、交易明細等證據資料，而為論斷，已敘明其所憑之證據及
    認定之理由。經核認事用法及量刑均無不合。
二、被告上訴意旨略稱：被告與李後澍並無瓜葛，李後澍出庭作
    證是為了脫罪減刑，被告全不知地下錢莊陳思思、黃明德之
    事，被告亦為被害人，絕無與李後澍共犯等語。然並未具體
    指明本件原判決有何認事、用法或量刑等足以影響判決本旨
    之違法或不當情形，自不合於首揭提起第二審上訴，上訴書
    狀應敘述具體理由之規定。其上訴顯屬違背法律上之程式，
    爰不經言詞辯論，駁回其上訴。
據上論斷，應依刑事訴訟法第367條前段、第372條，判決如主文
。
中    華    民    國    98    年    10    月    19    日
              刑事第十二庭審判長法  官  蔡永昌
                                法  官  陳榮和
                                法  官  蔡國在
以上正本證明與原本無異。
不得上訴。
                                書記官  顧哲瑜
中    華    民    國    98    年    10    月    20    日

司法院資訊處製作；財團法人民間司法改革基金會備份。
